【裁判字號】    96,重國,4
【裁判日期】    970717
【裁判案由】    國家賠償
【裁判全文】
臺灣板橋地方法院民事判決               96年度重國字第4號
原      告  正瑜企業有限公司
法定代理人  乙○○
訴訟代理人  鐘耀盛律師
被      告  臺北縣政府
法定代理人  周錫瑋
訴訟代理人  蔡進良律師
            江榮祥律師
上列當事人間請求國家賠償事件，經本院於民國97年6月19日言
詞辯論終結，判決如下：
    主  文
被告應給付原告新台幣肆佰零壹萬陸仟捌佰貳拾元，及自民國96
年3 月23日起至清償日止按年息百分之五計算之利息。
原告其餘之訴駁回。
訴訟費用由被告負擔十分之七，餘由原告負擔。
本判決第一項於原告以新台幣壹佰參拾參萬元供擔保後，得為假
執行。如被告以新台幣肆佰零壹萬陸仟捌佰貳拾元為原告預供擔
保，免為假執行。
原告其餘假執行之聲請駁回。
    事實及理由
一、原告主張：原告在台北縣三峽鎮○○○段十三添小段223-2
    地號土地上興建鋼骨結構之建築物，以作為栽種水耕蔬菜之
    溫室，尚未完工之際，即於民國96年3 月20日下午遭被告台
    北縣政府工務局違章建築拆除隊違法誤拆，原告於96年3 月
    21日趕赴工地了解，在傾倒之鋼架上發現拆除隊張貼之違章
    建築拆除時間通知單，其上載明受文者為周志東，拆除地點
    為三峽鎮○○○段十三添小段204-3 地號，非原告所有之土
    地，被告明顯違法誤拆原告之建物，被告辯稱拆除隊於96年
    3 月15日張貼上開通知單，並提出照片為證，惟依該相片背
    景有下雨撐傘之圖像，經原告向中央氣象局調閱台北地區96
    年3 月15日之降雨紀錄，當日「無雨」，原告之工人並未見
    拆除隊於96年3 月15日來張貼通知單，反而96年3 月20日拆
    除當日下午「有雨」，原告工地因雨停工，無人在現場，被
    告利用原告雨天停工，當日張貼公告、拍照並同時進行拆除
    。依據違章建築處理辦法第4 條第2 款明定：主管建築機關
    因查報、檢舉或其他情事知有違章建築正在施工中者，應立
    即勒令停工。又同法第5 條：直轄市、縣（市）主管建築機
    關，應於接到違章建築查報人員報告之日起算5 日內，實施
    勘查，認定必需拆除者，應即拆除之。查原告之建物並無任
    何人檢舉違建，且被告未依通知勒令停工之作業程序，先行
    張貼拆除時間通知單，即持拆除他人違建之通知單，拆除原
    告之建物，自屬違法誤拆，雖非故意，亦有過失，應依國家
    賠償法第2 條第2 項之規定，負損害賠償責任。原告興建系
    爭建築之全部經費明細如下，被告應予賠償：H 型鋼新台幣
    （下同）0000000 元、H 型鋼加工工資405000元、H 型鋼加
    工工資259000元、土地整地含擋土牆570000元、搭建鷹架工
    資687600元、水電工程5230 00 元、鍍鋅鐵板807927元、角
    鐵加工及丸鐵29159 元、角鐵9726元，化糞池六個39900 元
    、土地鋼筋46800 元、土地鋼筋37 3160 元、土地鋼筋工資
    88160 元、H 型鋼加工工資436000元，總計0000000 元，原
    告請求被告給付0000 000元及自96年3 月21日起至清償日止
    按年息百分之五計算之利息。願供擔保，請准宣告假執行。
二、被告則以：被告所屬違章建築拆除隊於96年1 月間接獲城鄉
    局轉營建署「國土監測計畫─土地利用變遷監測」之公文，
    查報三峽鎮○○○段十三添小段204-3 地號有農地地貌變異
    之情事，要求各單位查處。拆除隊遂於2 月15日邀相關單位
    赴現場勘查，發現在門牌號碼三峽鎮○○路143-5 號對面之
    農地（即系爭土地），刻正興建大型鐵皮屋乙座（高度1 層
    約7 公尺，鋼架構造），嚴重破壞環境生態及土地農用。被
    告人員判斷該位置即為204-3 地號，其上之大型鐵皮屋屬於
    施工中之新建違建，遂作成違章建築認定通知書，勒令停工
    ，並按「臺北縣違章建築拆除優先次序表」，認定其應歸類
    為「隨報隨拆」之A 類違建；土地所有人則列為訴外人周志
    東。嗣於3 日15日被告張貼拆除時間通知單在現場鐵捲門之
    門柱上，排定96年3 月19日起執行拆除。3 月20日拆除隊派
    員至現場，經確認3 月15日張貼之拆除通知仍在門柱，地坪
    模板鋼筋組立完成不久，尚待澆置混凝土，無工人及業主在
    現場，隨即拆除該大型鐵皮屋。嗣經原告爭執，始得知土地
    指認有誤，應為223-2 地號，原處分書上之土地所有人應為
    原告。查原告於系爭土地上興建鋼構建築物，據原告稱擬作
    為種植水耕蔬菜之溫室，若其言屬實，因原告並未依法申請
    農業設施之容許使用及申領建築執照，則系爭建築物當然屬
    於違章建築，本屬於應予強制拆除之標的。事實上，原告公
    司營業項目並未包含水耕蔬菜生產，且系爭建築物屋頂係鐵
    皮覆蓋，非透光材質，顯非原告所稱之溫室，自不屬於農業
    設施，依法不能准許設置，無從補辦建築許可之申請。系爭
    建築物為興建中之大型鐵皮屋，妨害土地使用及農業生態環
    境甚鉅，既無從補照，即應依法拆除。是以，縱認被告於通
    知單之姓名地號弄錯，惟原告未依農業發展條例第8 之1 第
    2 項前段規定申請農業設施之容許使用，並依法申請建築執
    照，被告已實質認定系爭建物為違章建築，而知有違章建築
    情事，仍得基此開啟違章建築之處理程序，隨報隨拆以根絕
    後續危害，合乎即時強制法理與效能原則。被告拆除系爭建
    物雖致原告財產權受侵害，惟系爭建物屬於依法必須拆除之
    實質違建，即使未於96年3 月20日被拆除，日後亦必被拆除
    ，應認被告拆除行為與原告所受之損害間，欠缺相當因果關
    係。原告未依農業發展條例第8 之1 第2 項前段規定申請農
    業設施之容許使用，並依法申請建築執照，就損害之發生與
    有過失。就原告請求賠償之範圍，原告所提單據之買受人姓
    名有列「子營企業有限公司」，非原告，此部分單據所列之
    費用應予剔除。原告所請求之H 型鋼、擋土牆、鍍鋅鐵板、
    角鐵、土地鋼筋…等，皆屬興建系爭建物之材料，原可回收
    利用，被告拆除系爭建物後，前開材料皆留置於現場，該等
    材料之殘餘價值應自損害賠償範圍中扣除。原告於土地鋼筋
    （項目11、12）重複表列計算，原告所稱之損害是否為0000
    000 元，實有可疑？被告拆除違章建築以地上物為限，是土
    地整地、化糞池建造等非屬地上物之費用，自不當計入賠償
    範圍。原告所受損害，即「現存財產」因損害事實之發生而
    減少，是以H 型鋼加工工資（同前表項目2 、3） 、搭建鷹
    架工資（同前表項目5） 、土地鋼筋工資（同前表項目13）
    等加工費用，於施作完成時即無現存利益，均不能求償。系
    爭建築物主結構為H 型鋼，外牆為鐵皮搭建，施工工法係以
    起重機吊掛作業搭設，實無搭建鷹架施工之需要；是原告將
    搭建鷹架工資（同前表項目5） 計入賠償範圍，有浮濫之嫌
    。另查原告興建系爭建物，與承包廠商約定完工日期為95年
    6 月15日，若未於合約完工日期內完成工程，每遲一天扣總
    金額千分之五（見原證4 ，原告廠房發包合約書附約十）。
    系爭建物於96年3 月20日被拆除前仍未完工，原告依約得向
    承包廠商請求扣減建造費用，此部分應予扣減之費用不應計
    入損害賠償範圍。被告於96年12月28日會同勘驗時，原告已
    將地上物清除完峻，被告當場要求原告提供其交予建築師公
    會鑑定之圖說及現場照片，嗣被告於一週後取得，經詳加核
    對，發現錯誤甚多，甚至原告所提出由冠澔工程有限公司所
    繪製之工程圖，工程名稱為「松凌廠房製造工程」（見鑑定
    報告書第30頁以下），顯非本案所用之工程圖。鑑定人鑑定
    過程僅考量原告所提出之照片及工程圖說，有所偏失，合先
    敘明。次就鑑定報告所列項目，被告提出下列質疑：整地工
    程費用：被告執行拆除時，並未破壞整地成果，此部分之費
    用應不予列計。放樣工程費用：放樣需要嚴謹建築圖面及測
    量圖面或相關都市計劃參考圖面，依專業人員專業設備操作
    後，方能正確無誤，本案均無正式圖面，無從估算此部分費
    用，且被告執行拆除時，並未破壞放樣成果，此部分之費用
    應不予列計。排水溝工程費用：被告執行拆除時，並未破壞
    排水設施，此部分之費用應不予列計。圍籬工程費用：執行
    拆除前及拆除當時，四周並無圍籬架設，此部分之費用應不
    予列計。A 棟鋼料金額估算：C 型鋼單價每公斤29元，係參
    考坊間報價，且僅依據單一廠商正輝五金有限公司之報價（
    見鑑定報告書第5 頁、第129 頁），客觀性不足；甚且，原
    告實際進貨單價亦僅為23元（見鑑定報告書第110 頁），故
    C 型鋼單價部分，容有疑問。A 棟鋼構架製作安裝費估算：
    本標的物非屬專業之鋼結構工程，故製作安裝費應要適度折
    減，且經被告實際查訪市場行情及參照系爭建物實際完成情
    形，違建廠房安裝工資僅占合法廠房標準工資之50％；或應
    依被告與廣地公司間合約書附約十二約定之工程費用計算方
    式（即每坪8700元×廠房實際面積）估算之。B 棟主體結構
    估算：C 型鋼單價部分，尚有疑問，已如前述。鍍鋅屋頂浪
    板部分，並未施作，應不予計價。B 棟鋼構架製作安裝費估
    算：本標的物非屬專業之鋼結構工程，故製作安裝費應適度
    折減，已如前述。C 棟主體結構估算：C 型鋼單價部分，尚
    有疑問，已如前述。鍍鋅屋頂浪板部分，並未施作，應不予
    列計。C 棟鋼構架製作安裝費估算：本標的物非屬專業之鋼
    結構工程，故製作安裝費應適度折減，已如前述。基地地坪
    鋪設#3鋼筋工程估算：被告執行拆除時，僅將鋼構拖倒，並
    未破壞地面鋼筋，且全基地雖已鋪設#3鋼筋並加工組立完成
    ，但未灌築地坪混凝土，鋼筋均可回收使用，故此部分費用
    應不予列計。水電工程：鑑定人鑑價估算完全以單一廠商之
    工程標單報價為準，僅為預算價，與系爭違建水電工程實際
    費用無關。原告雖提出關於水電工程之設計圖（見鑑定報告
    書第78頁以下）與單據（見鑑定報告書第102 頁以下），但
    設計圖並非正式專業水電所設計，不能證明工程完成進度及
    相關材料是否確實安裝於現場。是此部分工程並不存在，其
    費用應予扣除。消防工程：鑑定人鑑價估算完全以單一廠商
    之估價單報價，僅為預算價，與系爭違建消防工程實際費用
    無關。原告並未就消防工程提出單據，相關材料是否確實安
    裝於現場，實有疑問。是此部分工程並不存在，其費用應予
    扣除。原告稱出賣系爭違建建物之材料得款55萬元，惟查：
    關於拆後鋼料之收購價格部分，經向豐興鋼鐵股份有限公司
    詢得96年2 月5 日及96年5 月7 日之收購牌價，在10.2元至
    10.9元之間，由此可知，系爭違建建物被拆除後殘存價值應
    為82萬元左右，顯逾原告所陳稱之金額，且拆除後之廢棄物
    本應由原告自行處理，故清運費用應由原告自行負擔。原告
    聲請傳喚之證人己○○、丙○○、甲○○，仍無法證明原告
    支出款項與系爭違建有關，及出售之水電材料曾用於系爭違
    建等語置辯。並聲明：原告之訴及其假執行之聲請均駁回。
    如受不利之判決，願供擔保請准宣告免為假執行。
三、按依本法請求損害賠償時，應先以書面向賠償義務機關請求
    之；賠償義務機關拒絕賠償，請求權人得提起損害賠償之訴
    ，國家賠償法第10條第1 項、第11條第1 項前段定有明文。
    本件原告先前由法定代理人乙○○於96年3 月22日以書面向
    台北縣政府請求損害賠償，台北縣政府於96年6 月28日拒絕
    賠償，此有拒絕賠償書可稽，核原告之法定代理人乙○○於
    國家賠償申請書上載明被拆除之標的為坐落台北縣三峽鎮○
    ○○段十三添小段223-2 地號土地上興建鋼骨結構之建築物
    ，請求賠償之金額亦為0000000 元，而上開建物係由原告公
    司委由訴外人廣地工程有限公司興建，有廠房發包合約書可
    稽，堪認乙○○係基於原告公司法定代理人之身分為原告公
    司申請國家賠償，原告公司已踐行起訴前以書面請求賠償之
    程序，其提起本件訴訟於法並無不合。
四、首就被告之公務人員拆除系爭建物是否不法，有無故意或過
    失先予審酌：
    原告主張：原告之建物並無任何人檢舉違建，且被告未依通
    知勒令停工之作業程序，先行張貼拆除時間通知單，即持拆
    除他人違建之通知單，拆除原告之建物，自屬違法誤拆，雖
    非故意，亦有過失，應依國家賠償法第2 條第2項 之規定負
    賠償責任等情，被告則以：縱認被告於通知單之姓名地號弄
    錯，惟原告未依農業發展條例第8 之1 第2 項前段規定申請
    農業設施之容許使用，並依法申請建築執照，被告已實質認
    定系爭建物為違章建築，而知有違章建築情事，仍得基此開
    啟違章建築之處理程序，隨報隨拆以根絕後續危害，合乎即
    時強制法理與效能原則。被告拆除系爭建物雖致原告財產權
    受侵害，惟系爭建物屬於依法必須拆除之實質違建，即使未
    於96年3 月20日被拆除，日後亦必被拆除，應認被告拆除行
    為與原告所受之損害間，欠缺相當因果關係。原告未依農業
    發展條例第8 之1 第2 項前段規定申請農業設施之容許使用
    ，並依法申請建築執照，就損害之發生亦有過失等語置辯。
    經查：
    被告所屬違章建築拆除隊於96年2 月15日邀相關單位赴現場
    勘查，發現在門牌號碼三峽鎮○○路143- 5號對面之農地（
    即系爭土地），刻正興建大型鐵皮屋乙座（高度1 層約7公
    尺，鋼架構造），拆除隊人員誤以為該位置為204-3 地號，
    而作成違章建築物勘查記錄表（見卷第54頁）。被告於96年
    3 月6 日作成北府工拆字第0960008329號違章建築認定通知
    書，違建地點為三峽鎮○○○段十三添小段204-3 地號，受
    文者為訴外人周志東，並記載「違章建築經勘查，係屬實質
    違建，依法不得補辦建造執照手續，請於處分書送達次日起
    七日內自行拆除該違章建築，逾期不從者，本府將依規定處
    建築物造價千分之五十以下罰鍰，並強制拆除，費用由台端
    負擔」，見違章建築認定通知書（卷附第55頁）。嗣被告所
    屬拆除隊於96年3 月15日至系爭土地張貼違章建築拆除時間
    通知單，有被證11之照片可稽，原告雖以其施工工人於96年
    3 月15日未見被告人員前往張貼通知單，該通知單係於96年
    3 月20日拆除當日才貼的云云，惟被證11之照片所拍攝之告
    示板有標示日期，告示板記載之內容與96年3 月20日被告拆
    除當日所拍攝之告示板內容不同（見被證12），又被證11之
    照片背景天氣晴朗，被證12之照片背景有下雨，應可認為係
    在不同之日期所拍攝，堪信被告應有於96年3 月15日前往現
    場張貼通知單之事實。按依法令或本於法令之行政處分，負
    有行為或不行為義務，經於處分書或另以書面限定相當期間
    履行，逾期仍不履行者，由執行機關依間接強制或直接強制
    方法執行之。前項文書，應載明不依限履行時將予強制執行
    之意旨，行政執行法第27條定有明文。本件被告於96年3 月
    6 日對訴外人周志東作成違章建築認定通知書，並未對原告
    作成行政處分，96年3 月15日之拆除通知單亦係對周志東為
    之，卻對原告之建物逕行拆除，其拆除自有違反行政執行法
    第27條之規定。被告不能以原告之建物係屬實質違建，日後
    必被拆除，即謂可以不須對原告作成行政處分逕行拆除。被
    告之違法拆除行為與原告所受之損害間，具有相當因果關係
    。被告未詳查地號及建物所有權人之姓名，自有過失，被告
    應對原告負國家賠償責任。被告復辯稱：原告未依農業發展
    條例第8 之1 第2 項前段規定申請農業設施之容許使用，並
    依法申請建築執照，就損害之發生與有過失云云。惟查，本
    件係因被告未詳查地號及建物所有權人之姓名，未對原告作
    成行政處分，卻對原告之建物逕行拆除，造成損害，原告對
    於損害之發生，並無過失可言，是被告此部分之辯解為不可
    採。
五、再就原告請求賠償之數額認定如下：
  １按國家損害賠償，除依本法規定外，適用民法規定，次按國
    家負損害賠償責任者，應以金錢為之；但以回復原狀為適當
    者，得依請求回復損害發生前原狀；債權人得請求支付回復
    原狀所必要之費用，國家賠償法第5條、 第7條第1項及民法
    第213條第3項分別定有明文。
  ２查原告興建之建築物，於拆除前尚未完成，經兩造同意，送
    請台灣省建築師公會鑑定系爭未完成建物所需之興建費用，
    鑑定結果，將費用分列：一、假設工程；二、主體結構工程
    ；三、水電工程；四、消防工程。其中假設工程包含整地工
    程、放樣工程、排水溝工程、圍籬工程，因原告未請求賠償
    放樣工程、圍籬工程之費用，故本院先將鑑定報告所列此二
    項目之費用予以剔除。又查被告僅係將地上物拆除，並未損
    及整地與排水溝，是原告不能將此二項費用列入賠償之範圍
    ，是整地與排水溝之費用亦予剔除。
  ３再就主體結構工程之費用審酌如下：主體結構工程分為Ａ
    棟單棟鋼料建材金額Ａ棟鋼構製作安裝費Ｂ棟鋼料建材
    金額Ｂ棟鋼構製作安裝費Ｃ棟鋼料建材金額Ｃ棟鋼構
    製作安裝費基地地坪鋪設＃３鋼筋工程。就Ａ棟單棟鋼
    料建材金額，依鑑定報告所列之0000000 元。就ＡＢＣ棟鋼
    構製作安裝費，鑑定報告第17頁建議：照片顯示雖已完成，
    但提供資料比對非屬標準鋼構製作工程，故金額應可適度折
    減，建議可依九折計算。本院審酌原告自承其建物未經技術
    士在連接之樑上簽名，亦未經過超音波測試，而鑑定報告所
    列之金額係以經過專業之鋼結構組裝所需之費用，故採鑑定
    人之建議，認為本件原告之建物其安裝費以九折計算。是本
    院就ＡＢＣ棟鋼構製作安裝費，依鑑定報告第16頁表列費用
    再打九折計算，即Ａ棟鋼構製作安裝費481848元乘以0.9
    等於433663元，Ｂ棟鋼構製作安裝費354960元乘以0.9 等
    於319464元。Ｃ棟鋼構製作安裝費283247元乘以0.9 等於
    254922元。次就Ｂ棟鋼料建材金額及Ｃ棟鋼料建材金額
    ，鑑定人於97年5 月2日 言詞辯論期日更正鑑定報告，稱Ｂ
    Ｃ棟並未施作鍍鋅屋頂浪板，原鑑定報告誤列此項費用，是
    鑑定報告第16頁就Ｂ棟鋼料建材金額787822元及Ｃ棟鋼
    料建材金額784546元，應扣除鍍鋅屋頂浪板之費用（Ｂ棟鍍
    鋅屋頂浪板之費用為211048元，見第8 頁，Ｃ棟鍍鋅屋頂浪
    板之費用為291803 元 ，見第10頁），經扣除後，Ｂ棟鋼
    料建材金額應為576774元，Ｃ棟鋼料建材金額應為492743
    元。再就基地地坪鋪設＃３鋼筋工程之費用，鑑定費用為
    578839元，超過原告所支出之金額508120元，本院認為鑑定
    報告已載此部分缺少工程圖，其鑑定之正確性自有疑問，而
    原告已提出單據以證明有此支出（見卷二第47至50頁），故
    以原告實際支出之費用508120元作為原告之損失。以上，
    Ａ棟單棟鋼料建材金額為0000000 元Ａ棟鋼構製作安裝費
    為433663元Ｂ棟鋼料建材金額為576774元Ｂ棟鋼構製作
    安裝費為319464元Ｃ棟鋼料建材金額應為492743元Ｃ棟
    鋼構製作安裝費為254922元基地地坪鋪設＃３鋼筋工程之
    費用為508120元。合計0000000元。
  ４末就水電工程部分，鑑定報告第17頁建議記載「相片資料不
    全，完成度無法估算，圖不全，故僅依圖面及標單形式參考
    製作，且工程經費為預算價非發包價，若為發包價則建議為
    預算價之70至80% 」；消防工程部分，鑑定報告第17頁建議
    記載「相片資料不全，完成度無法估算，圖不全，故僅依圖
    面及標單形式參考製作，且工程經費為預算價非發包價，若
    為發包價則建議為預算價之80至90% 」，本院認為鑑定單位
    所依據之資料既有欠缺，正確性即有存疑，又有預算價與發
    包價之差異，是就水電及消防工程之費用，則依據原告所提
    之證據予以認定。原告所請求之水電工程費用包含消防工程
    ，並提出志達水電工程有限公司、鎰辰水電工程有限公司、
    吉優企業社向原告公司領款之付款簽收簿、支票為證，並據
    證人己○○證稱：（問：是否有在95年4 月11日向原告正瑜
    企業有限公司領取現金3 萬元、支票108000元？）有。這是
    志達水電公司幫原告正瑜企業有限公司配臨時用電的費用，
    配設申請用電，12萬是工程費用，18000 元是外線改裝費用
    ，施工地點是在三峽添福里，工作時間是大約在95年4 月。
    （問：當時施工的情形？）申請電錶、配電箱。志達公司的
    部分是向台電公司申請用電，電錶和開關箱是裝在電線杆上
    ，我不是做室內所以不用設計圖等語；證人丙○○證稱：（
    問：是否有代表鎰辰水電在95年4 月17日領取現金8000元、
    同年4 月25日收取支票15萬元、96年2 月14日收取現金15萬
    元？）有。這是做室內水電的費用，在三峽添福里，施工項
    目有裡面的電和水，管線、衛浴設備，施工時間從95年4 月
    份，有與原告打契約，訂金收15萬元，8000元是買變壓器，
    15萬元是部分的工程款，工程還沒有全部完成等語；證人甲
    ○○證稱：我是吉優企業社之業務員，（問：是否有在95年
    5 月25日領取32950 元支票、7 月23日領取現金5 萬元？）
    有。我們是賣材料，當時是賣配電電壓器，我有叫貨運將貨
    到三峽添福里那邊等語（均見97年6 月19日言詞辯論筆錄）
    。又依據鑑定人丁○○○○○證稱：伊從照片中有看到消防
    栓箱及電錶箱之設置等語（見97年5 月2 日言詞辯論筆錄）
    ，綜合以上證據，堪認原告之建物確實有施作其請求金額之
    水電及消防工程。此部分之金額依志達水電工程有限公司、
    鎰辰水電工程有限公司、吉優企業社向原告公司領款之付款
    簽收簿所載（見卷二第33至38頁），合計為525000元，原告
    請求被告賠償此部分之費用，自屬有據。
  ５綜上，原告得請求賠償主體結構工程費用0000000 元，請求
    水電及消防工程費用525000元，共為0000000 元。按損害賠
    償，除法律另有規定或契約另有訂定外，應以填補債權人所
    受損害及所失利益為限，為民法第216 條第1 項所明定。故
    同一事實，一方使債權人受有損害，一方又使債權人受有利
    益者，應於所受之損害內，扣抵所受之利益，必其損益相抵
    之結果尚有損害，始應由債務人負賠償責任。本件原告將拆
    除後之廢鐵秤重出售予訴外人戊○○得款55萬元，此業據證
    人戊○○證述在卷（見97年5 月30日言詞辯論筆錄），就此
    原告所得之利益，應自損害額中扣除，經扣除，原告得向被
    告請求賠償0000000 元（0000000-000000=0000000）。
六、給付無確定期限者，債務人於債權人得請求給付時，經其催
    告而未為給付，自受催告時起負遲延責任，其經債權人起訴
    而送達訴狀者與催告有同一之效力，民法第229 條第2 項規
    定甚明。查原告於96年3 月22日提出申請書請求被告負國家
    賠償責任，則原告得請求被告給付自96年3 月23日起算之遲
    延利息。綜上，被告應給付原告0000000 元及自96年3 月23
    日起至清償日止按年息百分之五計算之利息。原告逾此範圍
    之請求，為無理由，應予駁回。
七、兩造陳明願供擔保，聲請宣告假執行或免為假執行，經核原
    告勝訴部分，合於法律規定，爰分別酌定相當之擔保金額宣
    告之；原告其餘假執行之聲請，因訴之駁回而失所依據，不
    予准許。
八、因本案事證已臻明確，兩造其餘主張陳述及所提之證據，均
    毋庸再予審酌，附此敘明。
九、結論：原告之訴為一部有理由，一部無理由，依民事訴訟法
    第79條、第390 條第2 項、第392 條，判決如主文。
中    華    民    國    97    年    7     月    17    日
                  民事第三庭法  官  陳映如
以上正本係照原本作成
如對本判決上訴，須於判決送達後20日內向本院提出上訴狀
中    華    民    國    97    年    7     月    17    日
                            書記官  李錦輝


司法院資訊處製作；財團法人民間司法改革基金會備份。
